---
title: "Lista 04_MQCP 2024.1"
author: "Gabriel Melo de Menezes"
date: "2024-06-25"
output: ioslides_presentation
---

```{r pacotes e banco, include=FALSE}

knitr::opts_chunk$set(echo = FALSE)

pacman::p_load("tidyverse","haven","lubridate","janitor","readxl", "infer", "credentials")

credentials::set_github_pat()

lapop <- read_dta("dados/Grand_Merge_2004-2023_LAPOP_AmericasBarometer_v1.0_w.dta")

```

## Realizando a Manipulação dos Dados

Operacionalizando o antipartidarismo através das medidas de confiança nos partidos e partidarismo.

```{r manipulacao, include = TRUE}

knitr::opts_chunk$set(echo = TRUE, warning = FALSE, message = FALSE)

lapop2 <- lapop %>%
  mutate(pais = case_when(pais != 16 ~ as_factor(pais),
                          pais == 16 ~ "Venezuela",
                          pais == 24 ~ "Guyana")) %>%
  filter(pais %in% c("Argentina", "Brasil", "Colombia", "Guatemala", "El Salvador", "México",
                     "Nicaragua", "Costa Rica", "Panamá", "Ecuador", "Bolivia", "Perú",
                     "Paraguay", "Chile", "Uruguay", "República Dominicana", "Venezuela"),
         b21 >= 0,
         year > 2004) %>%
  mutate(party_id = case_when(vb10 == 1 ~ 1,
                              vb10 != 1 ~ 0),
         desconf_part = case_when(b21 > 3 ~ 0,
                                  b21 <= 3 ~ 1),
         anti_part = case_when((party_id == 0 & desconf_part == 1) ~ 1,
                               party_id == 1 ~ 0,
                               desconf_part == 0 ~ 0)) %>%
  select(pais, wave, year, idnum, b21, vb10, party_id, desconf_part, anti_part) %>%
  group_by(pais, wave) %>%
  summarize(anti_part = mean(anti_part, na.rm = TRUE)) %>%
  mutate(anti_part = na_if(anti_part, 0),
         anti_part = round(anti_part * 100, 1)) %>%
  filter(!is.na(anti_part))

```

## Gerando a Distribuição e Intervalos de Confiança

```{r intevalos de confianca, echo = TRUE}

anti_part_btd <- lapop2 %>% 
  specify(response = anti_part) %>% 
  generate(reps = 1000) %>% 
  calculate(stat = "mean")

intervalos_conf <- anti_part_btd %>% 
  get_confidence_interval(level = 0.95, type = "percentile")

```

## Plotando os Intervalos de Confiança

Usando o pacote "infer" e a função "visualize":

```{r plot, echo = FALSE}

visualize(anti_part_btd) + 
  shade_confidence_interval(endpoints = intervalos_conf)

```

## Declaração de Hipótese

A hipótese de trabalho é de que um aumento na variável de antipartidarismo causaria um aumento na variável de volatilidade eleitoral, tanto legislativa quanto presidencial, nos países da América Latina.